matxin-spa-eus.verb_transfer.foma
!define TransNi [	
regex [
        [ {Ni}    -> "[NI_NI]"	||   ?* {dat1s} ?* _ ?* ] 
	.o.
	[ {Ni}    -> "[NI_ZU]"	||   ?* {dat2s} ?* _ ?* ] 
	.o. 
	[ {Ni}    -> "[NI_HU]"	||   ?* [ {dat3s} | {utzi}"<PER>" ] ?* _ ?* ] 
	.o. 
	[ {Ni}    -> "[NI_GU]"	||   ?* {dat1p} ?* _ ?* ] 
	.o. 
	[ {Ni}    -> "[NI_ZK]"	||   ?* {dat2p} ?* _ ?* ] 
	.o. 
	[ {Ni}    -> "[NI_HK]"	||   ?* {dat3p} ?* _ ?* ] 
	.o. 
	[ {Ni}    -> ""		||   ?* {dat00} ?* _ ?* ] 

!##     |
!##	[ ~ [ ?* {Ni} ?* ]  ] 
] ;


echo >> Nork(Nk) Subj Pas;

!define TransNkPas [	
regex [
        [ {Nk}    -> "[NK_NI]"	|| ?*  {sub1s}		?* "PAS" ?* [ "edun<ADL>" | AdTrTran ?* "[ADT]" | "ezan<ADL>" ]  ?*  _ ?* ] 
	.o.
	[ {Nk}    -> "[NK_ZU]"	|| ?*  {sub2s}		?* "PAS" ?* [ "edun<ADL>" | AdTrTran ?* "[ADT]" | "ezan<ADL>" ]  ?*  _ ?* ] 
	.o. 
	[ {Nk}    -> "[NK_HU]"	|| ?*  {sub3s}		?* "PAS" ?* [ "edun<ADL>" | AdTrTran ?* "[ADT]" | "ezan<ADL>" ]  ?*  _ ?* ] 
	.o. 
	[ {Nk}    -> "[NK_GU]"	|| ?*  {sub1p}		?* "PAS" ?* [ "edun<ADL>" | AdTrTran ?* "[ADT]" | "ezan<ADL>" ]  ?*  _ ?* ] 
	.o. 
	[ {Nk}    -> "[NK_ZK]"	|| ?*  {sub2p}		?* "PAS" ?* [ "edun<ADL>" | AdTrTran ?* "[ADT]" | "ezan<ADL>" ]  ?*  _ ?* ] 
	.o. 
	[ {Nk}    -> "[NK_HK]"	|| ?*  {sub}[{3p}|{00}]	?* "PAS" ?* [ "edun<ADL>" | AdTrTran ?* "[ADT]" | "ezan<ADL>" ]  ?*  _ ?* ] 
] ;

echo >> Nork(Nk);

!define TransNk [	
regex   [ {Nk}    -> "[NK_NI]"	||    ?* {1S} Karak ?* [ "edun<ADL>" | AdTrTran ?* "[ADT]" | "ezan<ADL>" ] ?*    _ ?* ] ;
regex	[ {Nk}    -> "[NK_ZU]"	||    ?* {2S} Karak ?* [ "edun<ADL>" | AdTrTran ?* "[ADT]" | "ezan<ADL>" ] ?*    _ ?* ] ;
regex	[ {Nk}    -> "[NK_HU]"	||    ?* {3S} Karak ?* [ "edun<ADL>" | AdTrTran ?* "[ADT]" | "ezan<ADL>" ] ?*    _ ?* ] ;
regex	[ {Nk}    -> "[NK_GU]"	||    ?* {1P} Karak ?* [ "edun<ADL>" | AdTrTran ?* "[ADT]" | "ezan<ADL>" ] ?*    _ ?* ] ;
regex	[ {Nk}    -> "[NK_ZK]"	||    ?* {2P} Karak ?* [ "edun<ADL>" | AdTrTran ?* "[ADT]" | "ezan<ADL>" ] ?*    _ ?* ] ;
regex	[ {Nk}    -> "[NK_HK]"	||    ?* {3P} Karak ?* [ "edun<ADL>" | AdTrTran ?* "[ADT]" | "ezan<ADL>" ] ?*    _ ?* ] ;
regex	[ {Nk}    -> ""		||    ?*	       [ "izan<ADL>" | AdTrIntr 	   | "edin<ADL>" ] ?*    _ ?* ] ;

!!!!!!!!!!!!!!!!!!!!!!!!!!!!!!!!!!!!!!!!!!!!!!!!!!!!!!!!!!!!!!!!!!!!!!!!!!!!!!!!!!!!!!!!!!!!!!!!!!!!!!!!!!!!!!!!!!!!!!!!!!!!
!!!!!!!!!!!!!!!!!!!!!!!!!!!!!!!!!!!!!!!!!!!!!!!!!!!!!!!!!!!!!!!!!!!!!!!!!!!!!!!!!!!!!!!!!!!!!!!!!!!!!!!!!!!!!!!!!!!!!!!!!!!!
!echo >> Erlazio morfema (ErlMor) ;

!define TransErlMor [	
!        [ {ErlMor}     -> "lako[ERL][MEN][KAUS]"	||   ?*  "[" {KAUS}		"]" ?* XXX ?* "+"  _ ?* ] 
!	.o.
!        [ {ErlMor}     -> "la[ERL][MEN][KONP]"		||   ?*  "[" {KONP}		"]" ?* XXX ?* "+"  _ ?* ] 
!	.o.
!        [ {ErlMor}     -> "n[ERL][MEN][ZHG]"		||   ?*  "[" {ZHG}		"]" ?* XXX ?* "+"  _ ?* ] 
!	.o.
!        [ {ErlMor}     -> "n[ERL][MEN][ERLT]"		||   ?*  "[" {ERLT}		"]" ?* XXX ?* "+"  _ ?* ] 
!	.o.
!        [ {ErlMor}     -> "n[ERL][MEN][MOS]"		||   ?*  "[" {MOS}		"]" ?* XXX ?* "+"  _ ?* ] 
!	.o.
!        [ "+" {ErlMor} -> ""				||   ?*				       XXX ?*      _ ?* ] 
!##     |
!##	[ ~ [ ?* {ErlMor} ?* ]  ] 
!];


!!!!!!!!!!!!!!!!!!!!!!!!!!!!!!!!!!!!!!!!!!!!!!!!!!!!!!!!!!!!!!!!!!!!!!!!!!!!!!!!!!!!!!!!!!!!!!!!!!!!!!!!!!!!!!!!!!!!!!!!!!!!
!!!!!!!!!!!!!!!!!!!!!!!!!!!!!!!!!!!!!!!!!!!!!!!!!!!!!!!!!!!!!!!!!!!!!!!!!!!!!!!!!!!!!!!!!!!!!!!!!!!!!!!!!!!!!!!!!!!!!!!!!!!!
echo >>  Aspektuak osatu ;


!define TransAspOsatu [  		     		     		     		     
regex [
       [  "PART"   -> "[ADI][SIN]+[AMM][PART]" ]				     #!!#
       .o.								     
       [  "ADOIN"  -> "[ADI][SIN]+[AMM][ADOIN]" ]				     #!!#
       .o.								     
       [  "EZBU"   -> "[ADI][SIN]+[AMM][ADOIN]+[ASP][EZBU]" ] 		     #!!#
       .o.								    
       [  "BURU"   -> "[ADI][SIN]+[AMM][PART]+[ASP][BURU]" ]		     #!!#
       .o.								    
       [  "GERO"   -> "[ADI][SIN]+[AMM][PART]+[ASP][GERO]" ]		     #!!#
       .o.								    
       [  "ADPGER" -> "[ADI][SIN]+[AMM][PART]+[ASP][GERO]" ]		     #!!#
       .o.								    
       [  "MOD"    -> "[ADI][SIN]+[AMM][PART]+[ERL][MEN][MOD]" ]		     #!!#
       .o.								    
       [  "ADIZE"  -> "[ADI][SIN]+[AMM][ADIZE]" ]				     #!!#
       .o.								    
       [  "HUR"    -> "[ADI][SIN]+[AMM][ADOIN]+[ASP][EZBU][HUR]" ]	     #!!#
       .o.								    
       [  "ALA"    -> "[ADI][SIN]+[AMM][ADIZE]+[DEK][ALA]" ]		     #!!#
       .o.								    
       [  "DAT"    -> "[ADI][SIN]+[AMM][ADIZE]+[DEK][DAT][NUMS]" ]	     #!!#
       .o.								    
       [  "INE"    -> "[ADI][SIN]+[AMM][ADIZE]+[DEK][INE]" ]		     #!!#
       .o.								    
       [  "ABS"    -> "[ADI][SIN]+[AMM][PART]+[DEK][ABS][NUMS]" ]		     #!!#
       .o.								    
       [  "IZE"    -> "[IZE][ARR]"  ||                        "<PER>" _ ?* ]					     #!!#
];

!Gorkak aldatua ([ADIZE]  ->  [AD[IZE][ARR]]) bihurketa egiten zuen
!       [  "IZE"    -> "[IZE][ARR]" ]					     #!!#
!Gorkak aldatua (sorkuntzan ez da ahal_izan[ADI][ADP] erabili behar baizik eta izan[ADI][ZIN]
!       [  "ADPGER" -> "[ADI][SIN]+[AMM][PART]+[ASP][GERO]" ]		     #!!#



!define TransUkanIzan [
regex [
		      [ {ukan} -> {izan} || ?* _ XXX ?* "<""NAG"">""[""ADI""]""[""SIN""]" ?* ]
		      .o.
		      [ {ukan} -> {izan} || ?* _ XXX ?* "<""NAG"">""[""ADI""]""[""SIN""]" ?* ]

];
								     
!!!!!!!!!!!!!!!!!!!!!!!!!!!!!!!!!!!!!!!!!!!!!!!!!!!!!!!!!!!!!!!!!!!!!!!!!!!!!!!!!!!!!!!!!!!!!!!!!!!!!!!!!!!!!!!!!!!!!!!!!!!!
!!!!!!!!!!!!!!!!!!!!!!!!!!!!!!!!!!!!!!!!!!!!!!!!!!!!!!!!!!!!!!!!!!!!!!!!!!!!!!!!!!!!!!!!!!!!!!!!!!!!!!!!!!!!!!!!!!!!!!!!!!!!
echo >> Irteera garbitzeko;

!define TransIrteera1 [
regex [
		      [ "#" ?* "&" ?* "&" -> ""  ||  _  ?* "&"]         !!!		      [ "#" ?* "&" ?* "&" ?* "&"-> "" ]
		      .o.
		      [ XXX  ?* ")"		 -> "" ]
		    ];	

!define TransIrteera2 [
regex [
		      [ "$"			-> ""	]
		      .o.
		      [ "#"			-> ""	]
		    ];

!##define TransIrteera [TransIrteera1 .o. TransIrteera2 ];




!!!!!!!!!!!!!!!!!!!!!!!!!!!!!!!!!!!!!!!!!!!!!!!!!!!!!!!!!!!!!!!!!!!!!!!!!!!!!!!!!!!!!!!!!!!!!!!!!!!!!!!!!!!!!!!!!!!!!!!!!!!!
!!!!!!!!!!!!!!!!!!!!!!!!!!!!!!!!!!!!!!!!!!!!!!!!!!!!!!!!!!!!!!!!!!!!!!!!!!!!!!!!!!!!!!!!!!!!!!!!!!!!!!!!!!!!!!!!!!!!!!!!!!!!
!!!!!!!!!!!!!!!!!!!!!!!!!!!!!!!!!!!!!!!!!!!!!!!!!!!!!!!!!!!!!!!!!!!!!!!!!!!!!!!!!!!!!!!!!!!!!!!!!!!!!!!!!!!!!!!!!!!!!!!!!!!!
!!!!!!!!!!!!!!!!!!!!!!!!!!!!!!!!!!!!!!!!!!!!!!!!!!!!!!!!!!!!!!!!!!!!!!!!!!!!!!!!!!!!!!!!!!!!!!!!!!!!!!!!!!!!!!!!!!!!!!!!!!!!

echo 
echo >> + Automata guztiak .fst bakar bateank gorde
echo >> + Save all transucer of the stack in one .fst fils
echo >> ======================================== ; 


save stack ./spa-eus.verb_transfer.fst

echo  >> Bukatu du
echo  >> Finish
echo >> ======================================== ; 
